臺灣板橋地方法院民事裁定　九十一年度全聲字第四八號
　　聲　請　人
　　即　債務人　乙○○
　　法定代理人　甲○○
右當事人間假扣押事件，債務人聲請撤銷假扣押，本院裁定如左：
    主      文
聲請駁回。
聲請程序費用由聲請人負擔。
    理      由
一、按假扣押之原因消滅或其他命假扣押之情事變更者，債務人固得依民事訴訟法第
    五百三十條第一項規定聲請法院撤銷假扣押裁定，惟該條所稱之「假扣押之原因
    消滅」者，係指債權人於聲請假扣押時，所主張之假扣押原因，已無日後不能強
    制執行或甚難執行之虞，或以應在外國為強制執行，現已得於國內強制執行等是
    ；又該所謂之「命假扣押之情事變更」者，則指債權人依假扣押保全執行之請求
    已歸消滅或經本案判決予以否認，或已喪失其請求假扣押之權利等情形而言（最
    高法院八十八年度台抗字第二一七號參照）。
二、本件聲請意旨略以：聲請人與相對人間清償債務假扣押事件，相對人前依鈞院八
    十八年度裁全廉字第三六七七號民事裁定，對聲請人之不動產實施查封在案。嗣
    相對人提起本案訴訟，經台北地方法院八十九年度重訴字第二四七號判決相對人
    敗訴，因相對人對該判決不服提起上訴，經臺灣高等法院八十九年度重上字第三
    六四號判決駁回在案。是以本件假扣押之原因業已消滅，容無續行假扣押之必要
    ，爰依民事訴訟法第五百三十條第一項之規定，狀請鈞院裁定准予撤銷假扣押等
    語，並提出台北地方法院八十九年度重訴字第二四七號民事判決、臺灣高等法院
    八十九年度重上字第三六四號民事判決、八十八年度抗字第四二七七號民事裁定
    等影本各一件為證。
三、經查，本件相對人已向台北地方法院對聲請人乙○○及案外人建業環保科技股份
    有限公司、郭顯銘、詹益昇等起訴請求清償債務，經該院八十九年度重訴字第二
    四七號判決駁回相對人對聲請人乙○○之請求，嗣因相對人對該判決不服提起上
    訴，並經臺灣高等法院八十九年度重上字第三六四號判決駁回在案，此有聲請人
    提出之台北地方法院八十九年度重訴字第二四七號民事判決、臺灣高等法院八十
    九年度重上字第三六四號民事判決影本各一件附卷可稽。惟查，相對人業於九十
    年五月間就該清償債務事件依法提起第三審上訴，目前尚由最高法院審理中，亦
    有電話查詢表在卷可憑。是本件假扣押之本案一、二審判決雖否認相對人對聲請
    人之請求權，然其判決尚未確定；且從形式上觀察，尚無從認定相對人之本案請
    求顯無理由，將來不至變更，則本件自難認為命假扣押之情事確已變更，聲請人
    撤銷假扣押之聲請，為無理由，應予駁回。而本院八十八年度裁全廉字第三六七
    七號假扣押裁定主文第二項，已准許「債務人（即聲請人）以新臺幣壹佰萬元為
    債權人（即相對人）供擔保後，得免為或撤銷前項假扣押」，是聲請人陳明願為
    相對人提供擔保而聲請撤銷假扣押，亦無必要，自應駁回。
四、依民事訴訟法第五百三十條第一項、第九十五條、第七十八條，裁定如主文。
中　　　華　　　民　　　國　　九十一　　年　 　 五  　　月　　二十八　　日
                                  臺灣板橋地方法院民事第四庭
~B法      官　陳翠琪
右為正本係照原本作成。
如對本裁定抗告，須於裁定送達後十日內向本院提出抗告狀。
中　　　華　　　民　　　國　　九十一　　年　　  五 　 　月　　二十八　　日
~B法院書記官　陳蒼仁
